【裁判字號】    97,易,5018
【裁判日期】    980318
【裁判案由】    竊盜
【裁判全文】
臺灣臺中地方法院刑事判決              97年度易字第5018號
公  訴  人  臺灣臺中地方法院檢察署檢察官
被      告  甲○○
上列被告因竊盜案件，經檢察官提起公訴（97年度偵字第24462
號），本院判決如下：
    主    文
甲○○共同竊盜，累犯，處有期徒刑伍月，如易科罰金，以新臺
幣壹仟元折算壹日。
    犯罪事實
一、甲○○前於民國84年間，因搶奪案件，經本院以84年度訴字
    第2550號判處2年4月確定；復因懲治盜匪條例案件，經臺灣
    高等法院臺中分院（下稱臺中高分院）以87年度上更(一)字第
    128號判處有期徒刑7年確定；上開2罪並經定應執行刑為有
    期徒刑9年，於89年10月13日因縮短刑期假釋交付保護管束
    ，於93年6月3日保護管束期滿，未經撤銷假釋，視為執行完
    畢。詎仍不知悛悔，於97年10月2日0時30分許，由乙○○（
    由本院另行審結）駕駛車牌號碼OJ-0139號自用小貨車搭載
    甲○○，行經臺中縣清水鎮○○里○○路86號中港冷凍公司
    前，因見該處空地置有丙○○所有之白鐵冰箱冷凍櫃1只【
    長133公分、寬90公分、高90公分、重150公斤，價值新臺幣
    （下同）2萬5000元】，竟與乙○○基於共同意圖為自己不
    法所有之犯意聯絡，2人徒手竊取丙○○所有之上開白鐵冰
    箱冷凍櫃，合力將之搬放於前開自用小貨車之後車斗上，欲
    變賣獲利。嗣因臺中縣警察局清水分局偵查隊偵查佐吳佩儒
    、吳振福及李國興於返回分局途中，行經中港冷凍公司前，
    發覺乙○○、甲○○2人形跡可疑，趨前盤查而當場查獲，
    並扣得上開白鐵冰箱冷凍櫃1個（業已發還丙○○）。
二、案經丙○○訴由臺中縣警察局清水分局報告臺灣臺中地方法
    院檢察署檢察官偵查起訴。
    理    由
一、證據能力部分
    按現行刑事訴訟法為保障被告之反對詰問權，排除具有虛偽
    危險性之傳聞證據，以求實體真實之發見，於該法第159條
    第1項明定被告以外之人於審判外之言詞或書面陳述，除法
    律有規定者外，不得作為證據。又被告以外之人於審判外之
    陳述，雖不符前4條之規定（即刑事訴訟法第159條之1至同
    條之4)，而經當事人於審判程序同意作為證據，法院審酌該
    言詞陳述或書面陳述作成時之情況，認為適當者，亦得為證
    據；當事人、代理人或辯護人於法院調查證據時，知有第15
    9條第1項不得為證據之情形，而未於言詞辯論終結前聲明異
    議者，視為有前項之同意，刑事訴訟法第159條之5定有明文
    。查有關以下所引用被告以外之人於審判外之言詞或書面陳
    述，而不符合刑事訴訟法第159條之1至第159條之4之規定者
    ，業經本院於審理時當庭提示而為合法之調查，公訴人、被
    告及辯護人均未於言詞辯論終結前聲明異議，本院審酌前開
    證據作成或取得之狀況，並無非法或不當取證之情事，且亦
    無顯不可信之情況，故認為適當而均得以作為證據，是前開
    證據依刑事訴訟法第159條之5之規定，均具有證據能力，先
    予敘明。
二、訊據被告甲○○矢口否認竊盜犯行，並辯稱：案發當天伊在
    土地公廟喝酒，同案被告乙○○邀伊至后里找其妹妹，上車
    後因喝酒所以在車內睡覺，醒來後告訴同案被告乙○○伊想
    下車上廁所，之後要回到車上時，就看見車後斗已有該只白
    鐵冰箱冷凍櫃，不久警察就來了，伊並沒有與同案被告乙○○共同竊盜，係同案被告乙○○1人獨自竊取云云。惟查：
(一)、本案同案被告乙○○於上開時間，徒手竊取被害人丙○○所
    有，位於臺中縣清水鎮○○里○○路86號中港冷凍公司前空
    地之白鐵冰箱冷凍櫃1只，旋為警當場查獲之事實，業據同
    案被告乙○○供承在卷，並有證人即被害人丙○○於警詢時
    之證述及證人即員警曹倩鍾、楊志宏、吳佩儒、吳振福、李
    國興於偵查中之證述明確，並有刑案現場測繪圖、刑案現場
    照片、扣案贓物照片、九斤電子50T傳票1張、臺中縣警察局
    清水分局扣押物品目錄表、贓物認領保管單在卷足稽（見警
    卷第16頁至第26頁），堪認為真。
(二)、本案查獲時，上開白鐵冰箱冷凍櫃已在前述自用小貨車之車
    後斗，同案被告乙○○在自用小貨車車尾推冰箱，被告甲○○正站在該自用小貨車乘客座之車門旁等情，為被告甲○○
    供承在卷，並有證人即查獲員警吳佩儒、吳振福、李國興於
    偵查中之證述可憑（見偵查卷第29頁、30頁），應屬真實。
    又據被告甲○○於警詢時陳稱：「我尿完回到車旁就看到車
    上有上述物品，我就問他這東西拿（哪）裏來的，警察就來
    了」（警卷第4頁），於偵查中稱：「我回來後就看到冰箱
    放車上了。我說別人的東西為何要搬」等語，嗣稱：「我有
    問乙○○東西怎會在車上，他說欠錢，剛說完警察就來了」
    等語（見偵查卷第19頁、第30頁），則被告甲○○對於上開
    白鐵冰箱冷凍櫃係竊取而來乙節，知悉甚詳。再據證人李國
    興於偵查中證稱：「我們第一時間有問為何搬冰箱，乙○○
    說是人家請人來載的，甲○○則答不出來，甲○○在旁邊都
    沒有講話」等語（見偵查卷第30頁），被告甲○○於本院審
    理時陳稱：「（警察剛到場的時候你有馬上向警察澄清這沒
    你的事嗎？）沒有」等語（見本院卷第33頁），則倘若本案
    果係同案被告乙○○1人所為，與被告甲○○無涉，被告甲○○甫上廁所回來後，發現同案被告乙○○竊取該只白鐵冰
    箱冷凍櫃，旋即為警當場查獲，被告甲○○當會向查獲員警
    極力澄清伊未參與竊盜等語，然被告甲○○竟僅站在一旁而
    未發一語，顯與常情有違，是被告甲○○辯稱伊未與同案被
    告乙○○共同竊盜，是上完廁所後才知情等語，已難盡信。
(三)、又上開白鐵冰箱冷凍櫃經實際量測為長133公分長，寬90公
    分寬，高90公分及150公斤重等情，有查獲照片3張及九斤電
    子50T傳票1張在卷可憑（見警卷第23至26頁），依常理，該
    白鐵冰箱冷凍櫃已難由1人獨立自地面搬上上開自用小貨車
    。再據同案被告乙○○關於其如何將上開白鐵冰箱冷凍櫃搬
    上自用小貨車乙節，先於偵訊時稱：「我空手將冷凍櫃輪子
    推到車後，先把一邊搬到車上再將另一邊推上去」、「我以
    冷凍櫃一支腳支撐重量再以此方式移動冷凍櫃」等語（見偵
    查卷第9、10頁）；嗣於本院準備程序時則稱：「我沒有移
    動冷凍櫃也沒有移動車子，就直接把冷凍櫃推到車上，我是
    將冷凍櫃的頂端先推到車上再直接推上去後就沒有再移動，
    之後警察就來了」等語（見本院卷第23頁），先後陳述已有
    不一，則其是否1人獨自搬運該白鐵冰箱冷凍櫃，即屬可疑
    。又，同案被告乙○○如係一人直接將重達150公斤之白鐵
    冰箱冷凍櫃直接推向自用小貨車之後車斗，理應會發生相當
    之聲響，再衡以案發當時係凌晨0時30分許之夜間，在旁之
    被告甲○○當會聽到重物推倒之聲音，然被告甲○○卻稱並
    完全沒有聽到搬重物的聲音等語（見本院卷第23頁），亦與
    常情相違。再者，本案經查獲後，偵查檢察官2次要求同案
    被告乙○○實施現場模擬1人搬運上開白鐵冰箱冷凍櫃至上
    開自用小貨車，然其均以工作時間無法配合或身體狀況不佳
    無法搬運等語推諉（見偵查卷第30頁、35頁），則同案被告
    乙○○是否能1人搬運上開白鐵冰箱冷凍櫃乙節，實令人存
    疑。本院再詢問同案被告乙○○是否願意實施現場模擬，同
    案被告乙○○則稱：因為伊對這件事覺得丟臉，伊不想再搬
    一次，也不想到現場勘驗如何搬運冷凍櫃之過程等語（見本
    院卷第24頁）。由此可知，同案被告乙○○應係恐要求其為
    現場模擬時，即顯現其並無法獨自1人搬運上開白鐵冰箱冷
    凍櫃之情，至為顯然。又本院98年1月12日進行準備程序時
    ，數次詢問被告甲○○是否要求同案被告乙○○現場模擬搬
    運上開白鐵冰箱冷凍櫃以昭其清白，惟被告甲○○對此有利
    於己之證據，亦不要求同案被告乙○○作證以釐清其涉案之
    嫌疑，亦與一般常情不符。益徵，被告甲○○對於同案被告
    乙○○無法獨自1人，且並非獨自1人搬運上開白鐵冰箱冷凍
    櫃，知之甚詳。是其與同案被告乙○○2人合力搬運上開白
    鐵冰箱冷涷櫃至上開自用小貨車之後車斗，合力竊取之事實
    ，至為顯然。被告甲○○前揭所辯，自不足採信。
三、綜上所述，本案事證明確，被告甲○○與同案被告乙○○共
    同竊盜犯行，洵堪認定，應依法論科。
四、核被告甲○○所為，係犯刑法第320條第1項之普通竊盜罪。
    被告甲○○與同案被告乙○○就上開犯行，有犯意聯絡及行
    為分擔，為共同正犯。被告甲○○前於84年間，因搶奪案件
    ，經本院以84年度訴字第2550號判處2年4月確定；復因懲治
    盜匪條例案件，經臺灣高等法院臺中分院（下稱臺中高分院
    ）以87年度上更(一)字第128號判處有期徒刑7年確定；上開2
    罪並經定應執行刑為有期徒刑9年，於89年10月13日因縮短
    刑期假釋交付保護管束，於93年6月3日保護管束期滿，未經
    撤銷假釋，視為執行完畢之事實，有臺灣高等法院被告前案
    紀錄表在卷可考，其於有期徒刑執行完畢5年內，故意再犯
    本案有期徒刑以上之罪，係屬累犯，應依刑法第47條第1項
    規定，加重其刑。爰審酌被告甲○○正值青壯，不思以正當
    途徑獲取財物，對被害人造成財物之損失，犯後復否認犯行
    ，毫無悔意，並參酌其與共犯乙○○之分工情形，竊取之財
    物價值並已發還被害人等情，及其犯罪手段、動機及目的等
    一切情狀，量處如主文所示之刑，並諭知易科罰金之折算標
    準。
據上論斷，應依刑事訴訟法第299條第1項前段，刑法第28條、第
320條第1項、第47條第1項、第41條第1項前段，刑法施行法第1
條之1第1項、第2項前段，判決如主文。
本案經檢察官丁○○到庭執行職務
中    華    民    國    98    年    3    月    18    日
            刑事第三庭    審判長法  官  周瑞芬
                                法  官  楊曉惠
                                法  官  李慧瑜
以上正本證明與原本無異。
如不服本判決應於收受判決後10日內向本院提出上訴書狀，並應
敘述具體理由；其未敘述上訴理由者，應於上訴期間屆滿後20日
內向本院補提理由書（均須按他造當事人之人數附繕本）「切勿
逕送上級法院」。
                                書記官  陳青瑜
中    華    民    國    98    年    3    月    18    日
附錄論罪科刑法條
中華民國刑法第320條第1項
意圖為自己或第三人不法之所有，而竊取他人之動產者，為竊盜
罪，處5年以下有期徒刑、拘役或5百元以下罰金。


司法院資訊處製作；財團法人民間司法改革基金會備份。
